臺灣高等法院臺南分院刑事判決
上　訴　人
即　被　告　乙○○
選任辯護人　鄭淑子　律師
上列上訴人因偽造文書等案件，不服臺灣臺南地方法院89年度訴
字第1181號中華民國90年1月29日第一審判決(起訴案號：臺灣臺
南地方法院檢察署88年度偵緝字第659號、88年度偵字第13621號
號，提起上訴，經判決後，由最高法院第一次發回更審，本院判
決如下：
      主      文
原判決撤銷。
乙○○連續行使偽造私文書，足生損害於公眾及他人，處有期徒
刑玖月。
偽造如附表壹所示銀行信用卡申請書、及附表所示消費簽帳單之
「甲○○」、「C—JCHENG」署押，均沒收。
      事      實
一、乙○○與甲○○原係男女朋友關係，於民國（下同）八十三
    年間，乙○○利用與甲○○合資購買不動產及欲辦理貸款，
    取得甲○○之國民
    三之四八地號土地及其上建物所有權狀、契稅繳款書、台新
    銀行存摺、華僑銀行存摺及郵政定期存款單，並保管之機會
    ，竟基於意圖為自己不法所有之概括犯意，佯稱欲代甲○○
    申請信用卡，自八十五年六月十八日起至八十七年八月間止
    ，連續偽造「甲○○」或「C—J CHENG」之署押於信用卡申
    請書而偽造如附壹所示信用卡申請書三紙，持以向英商渣打
    銀行、台新國際商業銀行股份有限公司（下稱台新銀行）及
    美商花旗國際商業銀行（下稱花旗銀行，有普通卡及金卡）
    等發卡銀行行使而申請信用卡四張供己使用，乙○○取得前
    開信用卡後，自八十五年七月二十七日起至八十八年二月十
    日止，連續在附表壹所示之信用卡特約商店購物，在購物消
    費之簽帳單上偽簽「甲○○」或「C—J CHENG」署押於簽帳
    單上，表示購物之意思而偽造各該簽帳單私文書，並持交售
    貨員而行使之，致使各該不知情之售貨員陷於錯誤，而分別
    交付財物予乙○○，或持用上開信用卡，冒用甲○○名義向
    附表壹所示銀行之自動付款設備，預借現金使各該銀行陷於
    錯誤而交付現金，或明知並無消費，竟在台南市○○路67
    號4樓之8，其所開設之「上強室內設計工程有限公司」（下
    稱上強公司）刷卡，而向附表貳所示發卡銀行請領所簽帳之
    金額，致使發卡銀行誤信為真實交易而繳款予上強公司，均
    足以生損害於甲○○及如附表壹所示之發卡銀行。
二、案經聯邦銀行及甲○○訴由台南市警察局報告台灣台南地方
    法院檢察署檢察官偵查起訴。
      理      由
一、訊據上訴人即被告乙○○坦承於前開時、地申請信用卡及簽
    帳未付款，然矢口否有何偽造文書等犯行，辯稱：申請信用
    卡有得到告訴人甲○○之同意，發卡銀行也有經過確實審查
    ，後來因為兩個人感情不好，甲○○才說沒有經過她的同意
    ，且發卡後已使用一段長時間，並有繳款，因被告工作不穩
    定，才導致信用卡繳款遲延，被告係經甲○○同意授權方持
    上開信用卡以甲○○名義刷卡消費，無施用詐術情形，又被
    告雖曾在上強公司刷卡，並向發卡銀行請領所簽帳之金額，
    但被告在收到帳單後仍去繳款，主觀上無不法所有意圖云云
    。
二、惟查：
（一）上揭附表壹所示信用卡申請書係被告所簽名署押，並於上
      開時、地申請附表壹所示之信用卡、簽帳未付款，及明知
      並無消費竟在其開設之上強公司刷卡，而向附表貳所示發
      卡銀行請領所簽帳之金額等事實，業據被告乙○○供稱：
      「（問：這段期間信用卡由何人使用？答）是我。」、「
      （問：八十七年與甲○○分手後，有無以她名義向其他銀
      行申請信用卡？答）分手之前有向渣打、花旗、台新銀行
      申請。」、「申請書是我填的。」（八十八年度偵緝字第
      六五九號卷第八頁反面、九頁）；「（問：甲○○答應你
      申請那家信用卡？答）我申請花旗、台新、寶島、渣打、
      聯邦、匯豐六家銀行。」、「（問：你信用卡申請來之後
      ，有無將信用卡交給甲○○？答）是交給聯邦那一張，其
      他都是我在使用。」、「（問：提示信用卡申請書，裏面
      簽名是不是你簽的？答）是的。」、「（問：分手之後這
      些信用卡有無還她？答）信用卡沒有還她。」（偵緝卷六
      九頁反面、七十頁）、（問：提示信用卡申請書，是否你
      簽的？答）是，都是我簽的。」、「（問：提示簽帳單，
      甲○○的英文名字是否你簽的？答）是。」（偵緝卷一二
      九頁反面））、「（問：你為何申請甲○○信用卡使用？
      答）因為我用信用卡去借現金……。」、「（問：卷附的
      簽帳明細是否你消費的？答）是。」、「（問：這些卷附
      的簽帳單，C－JCHEN是否你簽的？答）是。」（偵緝卷一
      四一頁）、「（問：對信用卡申請書、消費明細表及簽帳
      單等有何意見？答）沒意見。」（原審卷二三頁）、「（
      問：是否你取得前開信用卡後，自八十五年九月三日起至
      八十八年三月十一日止，連續在不詳地點之信用卡特約商
      店購物，在購物消費之簽帳單上偽簽甲○○或C－JCHEN署
      押於簽帳單上？答）是的」、「（問：這些信用卡都是你
      在使用？答）甲○○有使用匯豐及聯邦兩家銀行的信用卡
      ，其他信用卡則是我在使用。」（本院上訴卷二四頁、四
      一頁）、「（問：你總共在上強消費幾筆？答）好幾筆。
      」、「（問：為何要消費？答）：因我要訂貨沒有現金，
      所以就拿甲○○的卡在上強簽帳，再以上強名義向銀行請
      款。」（偵緝卷一四二頁反面）、「（問：你是否有好幾
      次用甲○○信用卡在上強公司刷卡消費？答）我實際上沒
      有消費。」、「（問：為何要在上強刷卡？答）讓上強公
      司可以跟銀行請領款。」（八十八年度偵字第一三六二一
      號卷第二七頁反面、二八頁）、「（問：你是否明知並無
      消費，竟在其開設之上強公司刷卡，而向發卡銀行請領所
      簽帳之金額，致使發卡銀行誤信為真實交易而繳款予上強
      公司？答）。是的」（本院上訴卷第二四、二五、四一頁
      ）等語，核與證人即告訴人甲○○於原審證述：「（問：
      被告說他去申請信用卡都有經過你同意？答）不實在，當
      初被告申請信用卡時，因為是我自己要用，銀行也有打電
      話給我，照會我是否確實要申請信用卡，但是因為我從未
      申請信用卡，不曉得流程，我以為卡都沒有下來，因為我
      並沒有收到卡片，除了匯豐銀行我有收到以外，我問被告
      ，他都告知我是卡片沒有下來，至於他消費的單據，都是
      寄到他的住所，所以我也不知情。」（見原審卷第二二頁
      ）；「（問：你總共同意幾張信用卡請乙○○申請？答）
      我只有請他幫我申請匯豐銀行的信用卡，其餘都沒有經過
      我同意。」、「（問：其餘信用卡的消費是否你消費的？
      答）都不是。」、「（問：你有同意被告申請信用卡及以
      你名義簽帳消費？答）沒有。」（偵緝卷一四○頁反面、
      一四一頁）、「（問：何時知他以你名義辦理信用卡？答
      ）八十八年初台新銀行通知我，我才知道。」、「（問：
      當初他申請信用卡，是否拿你放在他那邊之
      ？答）應該是的。」、「（問：辦理信用卡是否經你同意
      ？答）我只同意辦理匯豐銀行的。」（八十八年度偵字第
      五五八九號卷第十二頁反面至十三頁反面）等語相符，足
      見被告確有申請上開信用卡使用之事實。
（二）又據渣打銀行函覆稱：甲○○係於八十五年七月間申請信
      用卡，該卡於申請書記載帳單地址為台南市○○路一九二
      號，但八十七年二月份之帳單地址已更改為台南縣永康市
      ○○路四二五號四樓之十，該卡曾於八十七年六月四日補
      發，寄送地址為台南縣永康市○○路四二五號四樓之十，
      有該行九十三年六月二十三日渣信字第一九二七號函及所
      附申請書等件附本審卷可稽。台新銀行函覆稱：甲○○係
      於八十七年八月間申請信用卡，住宅地址為台南市○○路
      一九二號，卡片及帳單寄送地址為住宅，有該行九十三年
      六月十六日台新信卡字第九三０二六七號函附本審卷可憑
      。花旗銀行函覆稱：本行於八十五年六月十八日收受甲○
      ○申請花旗VISA、MASTERCARD普通卡申請書，確認申請人
      任職機關外，並確認申請人基本薪資及現有名下資產等狀
      況，信用卡核發後予申請人後，申請人復於八十七年六月
      三日掛失前揭信用卡，補發之卡片寄地址為台南市○○路
      六七二號四樓之八，有該行九十三年八月三日消信字第六
      三四號函可按，復有渣打銀行信用卡申請書（偵緝卷第九
      二頁）、台新銀行信用卡申請書（偵緝卷第九六頁）、花
      旗銀行信用卡申請書（偵緝卷第一○八頁）在卷可稽。查
      不論是「台南市○○路一九二號」為被告之租住處，告訴
      人甲○○並未與其同住；或是「台南縣永康市○○路四二
      五號四樓之十」是被告買的房子，上強公司原來設在建南
      路後來搬到中華路去，或是「台南市○○路六七二號四樓
      之八」，是被告與其女友黃良群的住家，那時已與甲○○
      分手，均為被告所是承（本院九十四年三月二十四日審判
      筆錄第十一、十二頁），核與甲○○並無關聯性，況被告
      乙○○與甲○○係於八十六年年五月分手，為被告供承在
      卷（偵緝卷第九頁反面），甲○○豈會再同意被告於嗣後
      以其名義申請渣打銀行之補卡，或申請信用卡使用之理。
      被告雖又辯稱發卡銀行也有經過確實審查云云，惟審查銀
      行信用卡核發事宜，論理上實難期待該承辦員切實審核無
      誤，不能以信用卡均經銀行審核，即謂無冒名申請之犯罪
      情事，告訴人甲○○上揭所指，應屬實在。
（三）又據被告供承：「（法官問：你是否有用信用卡借現金？
      答）有。」、「（法官問：花旗、台新申請信用卡預借現
      金的手續？答）由當事人本人向銀行申請密碼可以到提款
      機領，或直接到銀行樻檯辦理，也是直接用刷卡。」而告
      訴人並未預借現金，亦經甲○○所供明（本院九十四年三
      月二十四日審判筆錄第十二頁），足見此部分之預借現金
      ，亦為被告所為，甚為明確。
（四）此外，復有如附表所示消費明細表及簽帳單等在卷足資佐
      憑，徵諸被告利用告訴人甲○○之名義，連續申請四張信
      用卡，所申請之信用卡均未交告訴人甲○○使用，亦自承
      未清償所積欠之款項，渣打銀行信用卡申請書記載月帳單
      寄發地址、台新銀行信用卡申請書卡片及帳單寄送地址均
      記載為「住宅」、花旗銀行信用卡申請書帳單寄送地址記
      載為「住宅」，即均為台南市○○路一九二號被告住處，
      難認甲○○業已知情，再參以被告自承與甲○○分手後，
      因經濟不佳，所以仍繼續以甲○○名義信用卡消費等情觀
      之，被告辯稱申請信用卡及刷卡消費均已得到告訴人甲○
      ○之同意云云，實不足採信。至被告於詐得財物後，按期
      繳納款項，乃係事後彌補損害，與已成立之詐欺取財罪無
      涉。
（五）從而，被告所辯並無不法之犯行，係卸責之詞，委無足採
      。本件事證明確，被告上揭犯行，均堪以認定。
三、核上訴人即被告乙○○所為係犯刑法第二百十六條、第二百
    十條之行使偽造私文書罪、第三百三十九條第一項之詐欺取
    財罪，又被告持用上開信用卡，冒用甲○○名義向附表所示
    銀行之自動付款設備，預借現金使各該銀行陷於錯誤而交付
    現金，係另犯刑法第三百三十九條之二第一項由自動付款設
    備取得他人之物罪。查刑法第三百三十九條之二第一項業已
    於八十六年十月八日經總統公布施行，已於同月十日生效，
    是行為人犯罪後法律已有變更部分，依刑法第二條第一項前
    段規定比較新（同法第三百三十九條之二第一項）舊法（同
    法第三百三十九條第一項）結果，應適用有利被告之法律即
    裁判時之同法第三百三十九條之二第一項處斷。被告於附表
    壹信用卡申請書及附表簽帳單上偽造「甲○○」、「C—
    JCHENG」署押之行為，係偽造私文書之部分行為，偽造後持
    以行使，偽造之低度行為應為行使之高度行為所吸收，均不
    另論罪。被告先後多次行使偽造私文書、詐欺取財及由自動
    付款設備取得他人之物罪之犯行，均時間緊接，犯罪構成要
    件相同，顯係基於概括犯意反覆為之，均為連續犯，各依刑
    法第五十六條規定，以一罪論，並加重其刑。又被告行使偽
    造私文書之目的在於詐欺取財及由自動付款設備取得他人之
    物罪，所犯與二罪間，具有方法結果之牽連關係，應從一重
    之連續行使偽造私文書罪處斷。檢察官就由自動付款設備取
    得他人之物罪（預借現金）部分，未併予起訴，惟與前述偽
    造私文書有罪部分，有方法結果之牽連關係，屬裁判上一罪
    ，本院自得併予審理。
四、原審對上訴人即被告乙○○予以論罪科刑，固非無見；惟查
    被告並無冒用甲○○名義申請寶島銀行、及聯邦銀行信用卡
    （詳如後述），原判決認被告此部分亦有偽造信用卡申請書
    及消費簽帳之犯行，尚有可議。又原審對被告由自動付款設
    備取得他人之物部分，未併予論斷，亦有未洽。被告上訴意
    旨否認犯罪，固無足取，惟原判決既有可議，自應由本院將
    原審不當之判決，予以撤銷改判；爰審酌被告動機、手段、
    申請信用卡之張數、詐得之金額及犯後態度等一切情狀，量
    處被告有期徒刑九月，以示懲儆。被告在如附表壹所示之銀
    行信用卡申請書上親筆簽名欄及「消費簽帳單」上偽造之「
    甲○○」及「C—JCHENG」署押 (預借現金部分不包括在內)
    ，均應依刑法第二百十九條規定予以宣告沒收。至信用卡申
    請書三紙雖係被告供犯罪所用之物，但非屬被告所有，爰不
    予宣告沒收。
五、公訴意旨另以：被告乙○○基於意圖為自己不法所有之概括
    犯意，佯稱欲代甲○○申請信用卡，自八十五年六月十八日
    起至八十七年八、九月間止，連續偽造「甲○○」或「C—J
    CHENG」之署名於附表參所示信用卡申請書而偽造信用卡申
    請書二紙，持以向寶島商業銀行股份有限公司（下稱寶島銀
    行）、聯邦商業銀行股份有限公司（下稱聯邦銀行）等發卡
    銀行行使而申請信用卡二張供己使用，其中於八十五年七月
    十八日向聯邦銀行申請之信用卡因有效期限即將屆滿，復承
    前概括犯意，於八十六年十月二十二日偽造「甲○○」之簽
    名，填寫簡易轉卡申請書而偽造簡易轉卡申請書，持以向聯
    邦銀行行使而申請轉卡使用，足以生損害於甲○○及上開發
    卡銀行對客戶信用資料之正確性，被告取得前開信用卡後，
    自八十五年九月三日起至八十八年三月十一日止，連續在不
    詳地點之信用卡特約商店購物，在購物消費之簽帳單上偽簽
    「甲○○」或「C—J CHENG」署押於簽帳單上，表示購物之
    意思而偽造各該簽帳單私文書，並持交售貨員而行使之，致
    使各該不知情之售貨員陷於錯誤，而分別交付財物予被告，
    認被告所為係犯刑法第二百十六條、第二百十條之行使偽造
    私文書罪、第三百三十九條第一項之詐欺取財罪嫌。惟查：
    （一）被告抗辯此部分有經過甲○○同意，甲○○也有使用
    過聯邦銀行信用卡等情，業據甲○○供陳：「（檢察官問：
    何時聲請信用卡？答）當時他幫我聲請匯豐銀行，我有收到
    。後來我又收到寶島銀行的信用卡。」、「（檢察官問：之
    後幾家銀行信用卡？答）：有聯邦銀行，我知道有幫我申請
    。」（偵字第五五八九號卷第十二頁反面、十三頁）、「（
    檢察官問：這六張銀行的信用卡你有無使用過？答）我有使
    用過寶島銀行的信用卡，聯邦銀行的信用卡因為我有收來所
    以我有使用過」（本院上訴卷三○頁）；「（法官問：是否
    有銀行打電話到燦坤向你確認申請信用卡？答）我有接到這
    種電話，幾次我不記得，聯邦銀行的信用卡我有拿回來，我
    就沒有再交給他，因是我要向他要匯豐銀行的信用卡，是他
    拿錯了，聯邦銀行的信用卡我收回去，他還繼續使用。」、
    「（法官問：聯邦銀行是否有寄帳單向你收錢？答）除了四
    萬多元的我沒有去清，其他的我都有去繳，八十六年以後的
    消費幾乎都是我消費的，上強除外，編號三六、三七、四十
    、四十一是我消費的。」（本院九十三年十月十七日審判筆
    錄第十二、十三頁）等各語在卷，復有寶島銀行八八年七月
    二日寶銀信託字第八八三二五號函附甲○○八十五年七月十
    七日信用卡申請書、甲○○國民
    存款存摺、帳單等件（偵緝卷第十三頁至四九頁）、聯邦銀
    行八八年七月九日聯卡字第０五四號函附甲○○八十五年七
    月十八日信用卡申請書、甲○○國民
    、帳單查閱明細表（偵緝卷第十三頁、七七至八一頁）等件
    可憑。（二）查寶島銀行信用卡申請書記載
    湖內鄉○○村○○路○段二五四號甲○○住處，帳單及信用
    卡寄送地址亦記載：
    及信用卡寄送甲○○
    如供陳：「後來我收到寶島銀行的信用卡，因我沒使用過信
    用卡，他就說交給他保管。」（偵字第五五八九號卷十二頁
    反面），惟信用卡僅為一張小卡片，甲○○自行保管並無困
    難，何須另交由被告保管之必要，顯與常情不符，且甲○○
    亦有使用過寶島銀行信用卡。又依甲○○前揭所述，聯邦銀
    行八十六年以後的消費幾乎都是其消費的（上強除外），編
    號三六（八十六年十一月十六日消費）、三七（八十七年三
    月四日消費）、四十（八十七年三月十八日消費）、四十一
    （八十七年六月十二日消費）為其消費，竟與被告共同使用
    該信用卡，最後帳單寄送地址改為高縣湖內鄉○○村○○路
    ○段二五四號甲○○住處（參看本院卷聯邦銀行函覆資料）
    ，顯在甲○○可得支配範圍，應認此兩部分均經甲○○同意
    ，並授權被告使用，與常情尚無不合。被告此部分所辯，較
    為可信。此外復查無其他積極證據足認被告有該犯行，不能
    證明犯罪，原應為無罪之諭知，惟公訴意旨認此部分與前開
    有罪部分有連續犯之裁判上一罪關係，爰不另為無罪之諭知
    。
六、據上論斷，應依刑事訴訟法第369條第 1項前段、第364條、
    第299條第1項前段，刑法第2條第1項前段、216條、第210條
    、第339條第1項、第339條之2第 1項、第56條、第55條、第
    219條，罰金罰鍰提高標準條例第1條前段，判決如主文。
本案經檢察官許仲瑩到庭執行職務。
中　　華　　民　　國　　94　　年　　4 　　月　　7 　　日
                  刑事第二庭　  審判長法　官　葉居正
　　                                  法　官　莊俊華
　　　　　　　　　　　　　　　　　　　法　官　高明發
以上正本證明與原本無異。
如不服本判決，應於收受本判決後十日內向本院提出上訴書狀。
其未敘述上訴理由者並得於提起上訴後十日內向本院補提理由書
狀（均須按他造當事人之人數附繕本）「切勿逕送上級法院」。
　　　　　　　　　　　　　　　　　　　書記官　陳淑貞
中　　華　　民　　國　　94　　年　　4 　　月　　7 　　日
附錄法條：
刑法第三百三十九條第一項：
意圖為自己或第三人不法之所有，以詐術使人將本人或第三人之
物交付者，處五年以下有期徒刑、拘役或科或併科一千元以下罰
金。
刑法第二百十條：
偽造、變造私文書，足以生損害於公眾或他人者，處五年以下有
期徒刑。
刑法第二百一十六條：
行使第二百十條至第二百十五條之文書者，依偽造、變造文書或
登載不實事項或使登載不實事項之規定處斷。
刑法第三百三十九條之二第一項：
意圖為自己或第三人不法之所有，以不正方法由自動付款設備取
得他人之物者，處三年以下有期徒刑、拘役或一萬元以下罰金。
附表壹：
（一）渣打銀行帳單：
        ┌──┬─────┬───────┬───┬─────┐
        │NO　│消費日期　│地點　　　　　│地　點│金額      │
        ├──┼─────┼───────┼───┼─────┤
        │１  │870601    │伊姬夢美容材料│台南  │  2200    │
        │　  │　　　　  │行　　　　　　│　　  │ 　　　   │
        │２  │870602    │飛揚通信公司　│台南  │  1000    │
        │３  │870602    │易昇百貨公司  │台南  │  1088    │
        │４  │870602    │易昇百貨公司  │台南  │  2060    │
        │５  │870602    │易昇百貨公司  │台南  │  2430    │
        │６  │870603    │CASA咖啡西餐  │高雄  │  1727    │
        │７  │870818    │電話預借現金  │台北  │ 10000    │
        ├──┴─────┴───────┴───┴─────┤
        │                                       合計20505元  │
        └──────────────────────────┘
（二）台新銀行帳單：
        ┌──┬─────┬───────┬─────┐
        │NO　│消費日期　│地點　　　　　│金額      │
        ├──┼─────┼───────┼─────┤
        │１　│850727    │億昌汽車公司  │  5000    │
        │２  │850727    │可麗亞餐廳    │  1184    │
        │３  │850724    │徠雅科技美容院│  1200    │
        │４  │850805    │長欣通信行    │ 39000    │
        │５  │850815    │徠雅科技美容院│  1500    │
        │６  │851024    │新光三越公司　│  2421    │
        │７  │860218    │宇捷汽車音響行│ 70000    │
        │８  │860604    │宇捷汽車音響行│ 18900    │
        │９　│870921    │預借現金      │  3000    │
        │１０　│870921    │預借現金      │  3000    │
        │　│870922    │預借現金      │  3000    │
        │　│870922    │預借現金      │  3000    │
        │　│871006    │預借現金      │  3000    │
        │　│871006    │預借現金      │  3000    │
        │　│871006    │預借現金      │  3000    │
        │　│871006    │預借現金      │  3000    │
        │　│871006    │預借現金      │  3000    │
        │　│871006    │預借現金      │  3000    │
        │　│871006    │預借現金      │  3000    │
        │　│871006    │預借現金      │  3000    │
        │　│871007    │全晟加油站    │   150    │
        ├──┴─────┴───────┴─────┤
        │                              合計175355元  │
        └──────────────────────┘
（三）花旗銀行帳單：
        ┌──┬─────┬───────┬─────┐
        │NO　│消費日期　│地點　　　　　│金額      │
        ├──┼─────┼───────┼─────┤
        │１  │850711    │YU CHIEN STORE│  50000   │
        │２  │850812    │YU CHIEN STORE│  40000   │
        │３  │850905    │預借現金      │  10000   │
        │４  │851005    │預借現金      │  10000   │
        │５  │851006    │預借現金      │  10000   │
        │６  │851206    │YU CHIEN STORE│  81000   │
        │７  │860218    │預借現金      │   5000   │
        │８  │860218    │預借現金      │   5000   │
        │９  │860512    │預借現金      │  10000   │
        │１０│860516    │預借現金      │  10000   │
        │１１│860516    │預借現金      │  10000   │
        │１２│860911    │預借現金      │  10000   │
        │１３│860912    │預借現金      │  10000   │
        │１４│861025    │預借現金      │  10000   │
        │１５│861127    │預借現金      │  10000   │
        │１６│861224    │預借現金      │   5000   │
        │１７│870204    │電話預借現金  │  15000   │
        │１８│870602    │飛揚通信公司  │  14500   │
        │１９│870602    │伊姿美容材料  │   2200   │
        │    │          │行            │          │
        │２０│870602    │奕達通信行    │  10600   │
        │２１│870608    │電話預借現金  │  10000   │
        │２２│870619    │金丁公司      │    825   │
        │２３│870824    │電話預借現金  │  20000   │
        │２４│870916    │預借現金      │  20000   │
        │２５│870918    │預借現金      │  10000   │
        │２６│871007    │預借現金      │   8000   │
        │２７│871027    │預借現金      │   5000   │
        │２８│871117    │預借現金      │   8000   │
        │２９│861026    │預借現金      │  10000   │
        │３０│861025    │預借現金      │  20000   │
        │３１│861128    │美嬅泰公司    │    973   │
        │３２│861224    │預借現金      │   2000   │
        │３３│870213    │預借現金      │   5000   │
        │３４│870213    │預借現金      │   2000   │
        │３５│870608    │電話預借現金  │  10000   │
        │３６│870602    │時間小集鐘錶  │   7200   │
        │    │          │名店          │          │
        │３７│870602    │奕達通信行    │  16500   │
        │３８│870602    │奕達通信行    │  16500   │
        │３９│870602    │兆榮企業公司  │   5400   │
        │４０│870803    │電話預借現金  │  20000   │
        │４１│870814    │電話預借現金  │  10000   │
        │４２│871202    │群邦公司      │   1002   │
        │４３│871216    │金隆加油公司  │   2000   │
        │４４│880104    │天外天育樂公司│   3800   │
        │４５│880119　　│公準加油公司　│　 2000   │
        │４６│880210    │統一精工公司  │   3000   │
        ├──┴─────┴───────┴─────┤
        │                               合計547500元 │
        └──────────────────────┘
（四）合計七十四萬三千三百六十元。
附表貳：
（一）寶島銀行帳單：
        ┌──┬─────┬───────┬─────┐
        │NO　│消費日期　│地點　　　　　│金額      │
        ├──┼─────┼───────┼─────┤
        │１　│860706　　│上強室內設計　│　9000    │
        │２　│861023　　│上強室內設計　│ 28000    │
        │３　│870524　　│上強室內設計　│ 20620    │
        │４　│870827　　│上強室內設計　│ 15500    │
        ├──┴─────┴───────┴─────┤
        │　　　　　　　　　　　　　　　合計 73120元  │
        └──────────────────────┘
（二）聯邦銀行帳單：
        ┌──┬─────┬───────┬─────┐
        │NO　│消費日期　│地點　　　　　│金額      │
        ├──┼─────┼───────┼─────┤
        │１　│860706    │上強室內設計  │ 28000    │
        │２　│861115    │上強室內設計  │ 31000    │
        │３　│870720    │上強室內設計  │ 20000    │
        │４　│880226    │上強室內設計  │ 41000    │
        ├──┴─────┴───────┴─────┤
        │　　　　　　　　　　　　　　　合計120000元  │
        └──────────────────────┘
（三）台新銀行帳單：
        ┌──┬─────┬───────┬─────┐
        │NO　│消費日期　│地點　　　　　│金額      │
        ├──┼─────┼───────┼─────┤
        │１  │861020    │上強室內設計  │ 17600    │
        │２　│861231    │上強室內設計  │ 32100    │
        ├──┴─────┴───────┴─────┤
        │                              合計 49700元  │
        └──────────────────────┘
（四）花旗銀行帳單：
        ┌──┬─────┬───────┬─────┐
        │NO　│消費日期　│地點　　　　　│金額      │
        ├──┼─────┼───────┼─────┤
        │１  │870224    │上強室內設計  │  10320   │
        │２  │861028    │上強室內設計  │  32000   │
        │３  │870117    │上強室內設計  │  30000   │
        │４　│871202    │上強室內設計　│  31000   │
        │５  │870914    │上強室內設計  │  21000   │
        │６　│871104    │上強室內設計  │  15500   │
        ├──┴─────┴───────┴─────┤
        │                               合計139820元 │
        └──────────────────────┘
（五）合計三十八萬二千六百四十元。
附表參：
（一）寶島商業銀行
        ┌──┬─────┬───────┬─────┐
        │NO　│消費日期　│地點　　　　　│金額      │
        ├──┼─────┼───────┼─────┤
        │１　│850903　　│東立汽車商行　│　9000    │
        │２　│850921　　│東方快車ＫＴＶ│　7370    │
        │３　│851020　　│新光三越　　　│　1657    │
        │４　│851020　　│新光三越　　　│　 336    │
        │５　│851021　　│東立汽車商行　│　2600    │
        │６　│851022　　│徠雅科技美容院│　1950    │
        │７　│851020　　│真鍋咖啡館　　│　 330    │
        │８　│851104　　│宇捷汽車音行　│ 40000    │
        │９　│860429　　│東立汽車商行　│　8600    │
        │１０│（略）    │              │　        │
        │１１│860929　　│新光三越　　　│　1127    │
        │１２│861002　　│金丁公司　　　│　 700    │
        │１３│（略）　　│            　│          │
        │１４│（略）　　│            　│          │
        │１５│（略）　　│            　│          │
        │１６│871017　　│天仁茶業公司　│　1840    │
        │１７│871112　　│愛可隆企業公司│　2800    │
        │１８│880303　　│摘星名店　　　│　2750    │
        ├──┴─────┴───────┴─────┤
        │　　　　　　　　　　　　　　　合計 81060    │
        └──────────────────────┘
（二）聯邦商業銀行
        ┌──┬─────┬───────┬─────┐
        │NO　│消費日期　│地點　　　　　│金額      │
        ├──┼─────┼───────┼─────┤
        │１　│850816　　│榮翔輪胎企業　│ 14000    │
        │２　│850817　　│寶島眼鏡　　　│　3000    │
        │３　│850819 　 │豪帥美容商行　│　1100    │
        │４　│850821    │迪斯奈庭韻餐廳│　1980    │
        │５　│850901　　│全輪服裝行    │　1500    │
        │６　│850901　　│年輕貴族　　  │　1550    │
        │７  │850901　　│全輪服裝行　  │  2400    │
        │８　│850901　　│全輪服裝行　  │　3600    │
        │９  │850904　　│金石堂實業公司│　  67    │
        │１０│851025　　│瞬先公司　　　│　 765    │
        │１１│851026　　│藍屋牛仔服飾  │　2060    │
        │１２│851103　　│金石堂實業公司│   198    │
        │１３│851103　　│金石堂實業公司│   470    │
        │１４│851107　　│新光三越      │   228    │
        │１５│851107　　│新光三越　    │　2000    │
        │１６│851107　　│新光三越      │　2700    │
        │１７│851107　　│新光三越　　　│　2850    │
        │１８│851112    │東立汽車商行  │  3600    │
        │１９│851215    │新光三越      │  3500    │
        │２０│851224    │太平洋崇光    │   972    │
        │２１│851226    │喜朵名品      │  2500    │
        │２２│851229    │年輕貴族      │  2380    │
        │２３│851229    │新光三越      │  4250    │
        │２４│860101    │漢神名品百貨  │  1790    │
        │２５│860101    │漢神名品百貨  │  5004    │
        │２６│851212    │徠雅科技美容院│  1500    │
        │２７│851219    │徠雅科技美容院│  1350    │
        │２８│851224    │偉懋國貿公司  │   800    │
        │２９│860110    │葉琳精品服飾  │ 26840    │
        │３０│860116    │聯翔國際公司  │   990    │
        │３１│860606    │金丁公司      │   920    │
        │３２│860613    │金丁公司      │  1290    │
        │３３│860623    │金丁公司      │   770    │
        │３４│（略）    │　　　　　　  │　　　    │
        │３５│（略）    │　　　　　　  │          │
        │３６│861116    │習技實業公司  │  3900    │
        │３７│870304    │習技實業公司  │   150    │
        │３８│870309    │新光三越      │  1440    │
        │３９│870309    │新光三越      │  2190    │
        │４０│870318    │習技實業公司  │   875    │
        │４１│870612    │習技實業公司  │   150    │
        │４２│（略）    │　　　　　　  │ 　　　   │
        │４３│870828    │郵購手錶      │   399    │
        │４４│（略）    │　　　　　　  │ 　　　   │
        ├──┴─────┴───────┴─────┤
        │　　　　　　　　　　　　　　　合計108028元  │
        └──────────────────────┘
